臺灣高等法院刑事判決　　　　　　　 95年度交上易字第282號
上　訴　人
即　被　告　甲○○
上列上訴人因過失傷害案件，不服臺灣臺北地方法院95年度交易
字第434號，中華民國95年9月19日第一審判決（起訴案號：臺灣
臺北地方法院檢察署94年度偵字第16090號及移送併辦案號：94
年度偵字第17835號），提起上訴，本院判決如下：
    主  文
上訴駁回。
    事實及理由
一、本案經本院審理結果，認第一審以上訴人即被告甲○○從事
    業務之人，因業務上之過失傷害人，處有期徒刑參月，如易
    科罰金，以銀元參佰元即新臺幣玖佰元折算壹日等，認事用
    法及量刑均無不當，應予維持，並引用第一審判決書記載之
    事實、證據及理由。
二、被告上訴意旨略以我是待轉，我沒有撞到他云云，然查被告
    如何於路口貿然左轉擦撞告訴人乙○致其摔倒受傷之事實，
    業經告訴人乙○於警詢、偵查及原審審理中證述甚詳（見94
    年度偵字第16090號偵卷第3至4頁、第50頁、第63、64頁及
    原審95年9月5日審判筆錄）。而被告應係擦撞告訴人一節，
    亦經證人即到場處理採證之台北市政府警察局中山分局交通
    分隊警員張志宗於偵查及原審審理中證稱被告所駕小貨車保
    險桿左前方有新撞痕，告訴人所騎機車左側有因撞破裂，且
    比對後撞擊點相符等語（見上開偵卷第54頁及原審95年9月5
    日審判筆錄），並有採證照片14紙附卷足考（見上開偵卷第
    71 至第76頁）。且本件肇事之駕駛經過係「甲○○駕駛車
    號6G -7756號自小貨車沿台北市○○○路○段南向北行駛至
    肇事地點左轉彎時，其左前保險桿與對向乙○所駕駛車號
    CPJ-853 號機車左側車身相撞及而肇事」，又「肇事路口無
    設置號誌及停讓標誌，應屬未劃分幹支道之無號誌路口…肇
    事當時雙方車速均不快，重機車係與自小貨車接觸後摔倒，
    然因小貨車停止位置已侵入對向蔡君行駛之車道，妨礙蔡君
    之正常行駛，是以研判，甲○○轉彎車未讓直行車先行為肇
    事原因」，此有臺北市車輛行車事故鑑定委員會94年8月3日
    北鑑審字第094302 48800號函送之鑑定意見書1份在卷可稽
    。告訴人之指訴，要屬信而有徵。證人即警員陳明熙於本院
    亦證稱我剛好巡邏經過發現車禍，如何發生車禍我不知道，
    只有一個路人倒在路邊，我就請救護車、交通隊到現場處理
    。該婦人腳痛或是斷掉，我沒有目擊整個車禍經過，當時被
    告有跟我說他發生車禍等，又本件告訴人因車禍受有左肱骨
    上端閉鎖性骨折、左踝閉鎖性外踝骨折、左踝部三角韌帶之
    斷裂等普通傷害，亦有馬偕紀念醫院診斷證明書1份附卷可
    憑（同上偵查卷第24頁）。復有道路交通事故現場圖、臺北
    市政府警察局中山分局交通分隊道路交通事故補充資料表、
    交通事故談話紀錄表、道路交通事故調查報告表 (一)、(二
    )、台北市○○○○○道路交通事故肇事人自首情形記錄表
    各1份、現場及肇事車輛採證照片共14張及被告庭提之現場
    照片7張存卷可參（同上偵卷第25至42頁、第83至86頁）。
    按「汽車行駛至交岔路口，其行進、轉彎，應依下列規定：
    二、車輛行至無號誌或號誌故障而無交通警察指揮之交岔路
    口，支線道車應暫停讓幹線道車先行。未劃分幹、支線或同
    為幹線道或支線道者，轉彎車應暫停讓直行車先行；如同為
    直行車或轉彎車者，左方車應暫停讓右方車先行。…六、轉
    彎車應讓直行車先行。但直行車尚未進入交岔路口，而轉彎
    車已達中心處開始轉彎，直行車應讓轉彎車先行」，道路交
    通安全規則第102條第1項第2款、第6款設有規定。被告為汽
    車駕駛人，於駕車經過前開地點，應注意上開規定，且案發
    當時天氣晴朗、路面乾燥無缺陷及障礙物情形，尚無不能注
    意情事，仍竟疏未注意車前狀況，致在上開地點撞擊告訴人
    使其受有前開傷害，自有過失至明。告訴人所受傷害確因被
    告之過失所致，被告之過失行為與告訴人之傷害結果間，自
    有相當因果關係。綜上所述，被告上揭所辯，顯係事後卸責
    之詞，委無足採。本件事證已臻明確，被告犯行洵堪認定等
    ，原審已詳為認定，經核於法並無違誤，量刑亦屬妥適，被
    告上訴猶否認犯行為無可採，其上訴為無理由，應予以駁回
    。
據上論斷，應依刑事訴訟法第368條、第373條判決如主文。
本案經檢察官洪泰文到庭執行職務。
中　　華　　民　　國　　96　　年　　1 　　月　　9 　　日
                  交通法庭    審判長法  官  陳正雄
                                    法  官  蔡光治
                                    法  官  許宗和
以上正本證明與原本無異。
不得上訴。
                                    書記官  沈秀容
中　　華　　民　　國　　96　　年　　1 　　月　　12　　日
